【裁判字號】    98,抗,308
【裁判日期】    980922
【裁判案由】    聲請再審
【裁判全文】
臺灣高等法院高雄分院刑事裁定           98年度抗字第308號
抗  告  人
即  被  告  甲○○
上列抗告人因聲請再審案件，不服臺灣高雄地方法院中華民國98
年8 月6 日裁定（98年度聲再字第38號），提起抗告，本院裁定
如下：
    主  文
抗告駁回。
    理  由
一、抗告意旨略以：原確定判決係以判決附表二編號8 、10所示
    被害人匯款帳戶與其他被害人吳姿穎匯款帳戶相同，而用以
    詐騙被害人吳姿穎之電話號碼為0000000000號，該電話號碼
    為抗告人之詐欺集團所使用，因認抗告人有附表二編號8 、
    10所示犯行，並進而依序推論抗告人有附表二編號5 、7 、
    11、12所示犯行。然被害人吳姿穎並未陳述詐騙集團使用之
    電話號碼為0000000000號，亦無0000000000號電話撥打被害
    人吳姿穎電話之紀錄，原確定判決此部分認定即與事證不合
    。本件確有確實之新證據，足認受有罪判決之人應受無罪之
    判決之再審理由，抗告人依刑事訴訟法第420 條第1 項第6
    款之規定聲請再審，即屬合法。原裁定駁回抗告人再審之聲
    請，尚有未當。
二、按有罪之判決確定後，有因發現確實之新證據，足認受有罪
    判決之人應受無罪判決之情形者，得聲請再審，刑事訴訟法
    第420 條第1 項第6 款固定有明文；又所謂「發現確實之新
    證據」，係指該證據於事實審法院判決前業已存在，為法院
    、當事人所不知，不及調查斟酌，至其後始行發現，且就證
    據本身形式觀察，固不以絕對不須經過調查程序為條件，但
    必須顯然可認為足以動搖原有罪之確定判決，而為受判決人
    無罪、免訴、免刑或輕於原判決所認罪名之判決者為限。
三、經查，原確定判決認抗告人有附表二編號5 、7 、8 、10、
    11、12所示犯行，已說明：「被告甲○○、洪康龍、王士維
    、楊維德所坦承如附表二編號17、18所示之犯行，該編號之
    被害人即林奕丞、陳威仁於警詢中證述詐欺集團係以行動電
    話0000000000號與其聯絡（見警卷一第153 至155 頁、第15
    9 至160 頁），而該行動電話0000000000號係被告楊維德用
    以供詐欺及與共犯聯絡之電話，有上開通訊監察譯文可按。
    而該行動電話0000000000號經高雄市政府警察局刑警大隊利
    用165 反詐騙平台系統比對後，以監聽電話0000000000號之
    通聯對象身分證查詢，顯示上開號碼曾撥打電話至被害人吳
    姿穎（未在起訴範圍裡），而詐騙吳姿穎所用之金融帳戶
    000000000000000 號，與詐騙附表二編號8 、10所示之被害
    人林聞源、唐瑞廷及被害人劉菁芳（未在起訴範圍裡）所用
    之帳戶相同，而劉菁芳依同一詐欺集團指示匯款之另一帳戶
    0000000000000000號，亦與詐騙附表二編號5 所示被害人彭
    勝源之帳戶相同；又詐騙上開附表二編號10之被害人唐瑞廷
    所用之行動電話0000000000號，亦與詐騙附表二編號11之被
    害人李瑞梅所用之行動電話相同，而用以詐騙李瑞梅之帳戶
    00000000000000000 號，亦與詐騙附表二編號7 之被害人余
    嘉玲相同，而余嘉玲依同一詐欺集團指示匯款之另一帳戶，
    復與詐騙附表二編號12被害人王玲之帳戶相同，有卷附高
    雄市政府警察局刑警大隊97年11月7 日高市警刑大偵十四字
    第0970012972號函及所附165 平台比對資料足證」；是原確
    定判決既已就0000000000號電話之通聯情形審酌，即無該證
    據為法院所不知，不及調查斟酌，至其後始行發現之情形。
    從而，原裁定駁回抗告人再審之聲請，於法核無不合。抗告
    人之抗告，並無理由，應予駁回。
三、據上論結，應依刑事訴訟法第412 條，裁定如主文。
中    華    民    國    98    年    9     月    22    日
                  刑事第八庭    審判長法  官   洪兆隆
                                      法  官   張盛喜
                                      法  官   郭玫利
以上正本證明與原本無異。
不得再抗告。
中    華    民    國    98    年    9     月    22    日
                                      書記官   楊茱宜


司法院資訊處製作；財團法人民間司法改革基金會備份。
